【裁判字號】    90,訴,1181
【裁判日期】    901214
【裁判案由】    違反藥事法
【裁判全文】
臺灣桃園地方法院刑事判決                          九十年度訴字第一一八一號
    公  訴  人  臺灣桃園地方法院檢察署檢察官
    被      告  甲○○○○
    ＳＩＲＩＷＡＮ（邱童妮）
右列被告因違反藥事法案件，經檢察官提起公訴（九十年度偵字第七三八八號），本
院判決如左：
    主  文
MANMA SIRIWAN 輸入禁藥，處有期徒刑柒月，緩刑貳年。
    事  實
一、MANMA.SIRIWAN（中文姓名邱童妮）明知PHENTERMINE、FENFLURAMINE 之成分為
    安非他命類藥品，屬於藥事法第二十二條第一款之禁藥，為禁止使用之藥品，業
    經行政院衛生署於民國六十九年十二月八日以衛署藥字第三○一一二四號公告在
    案，而含有PYRIDOXINE、BISACODYL、DIAZEPAM 等成分之藥品需經中央衛生主管
    機關行政院衛生署查驗登記，核准發給藥品許可證後，始得輸入，如未經核准而
    擅自輸入，係屬於藥事法第二十二條第二款前段之禁藥，竟基於輸入禁藥之犯意
    ，於八十九年十二月八日，未經核准，將如附表所示編號一、二、三、五、六之
    禁藥包裝後藏置於托運行李，由泰國搭乘中華航空公司第六九六號班機，由桃園
    中正國際機場攜帶輸入國境，嗣於機場入境查驗時，為財政部台北關稅局稽查組
    執勤關員查獲。
二、案經財政部臺北關稅局移送臺灣桃園地方法院檢察署檢察官偵查起訴。
    理  由
一、訊據被告MANMA.SIRIWAN（邱童妮）固坦承有於右揭時、地，未經核准擅自由泰
    國輸入如附表編號一、二、三、五、六所示之藥品為海關查獲之事實，惟矢口否
    認有何違反藥事法犯行，辯稱「：當初我是因為自己胖，所以帶那些藥回台灣來
    吃，和別人沒有關係，我不知道那些藥是禁藥：我看不懂中文，所以在入境旅客
    申報單上沒有寫那批藥，我不知道所帶的藥有禁藥成份：」等語。經查，被告於
    右揭時、地由泰國輸入前揭藥品為海關查獲之事實，業據被告於警訊、偵查及本
    院審理中供承在卷，並有中華民國入境旅客申報單及臺北關稅局扣押貨物、運輸
    工具收據及搜索筆錄影本各乙紙在卷可稽，而如附表所示之藥品經送行政院衛生
    署藥物食品檢驗局鑑驗結果，其中編號一檢出PHENTERMIN成份，編號三檢出
    FENFLURAMINE成份，該二成份為安非他命藥品，業經行政院衛生署於六十九年十
    二月八日以衛署藥字第三○一一二四號公告禁止使用之藥品，為藥事法第二十二
    條第一款所稱之禁藥；而編號二檢出PYRIDOXINE成份，編號五檢出BISACODYL藥
    品成份、編號六檢出DIAZEPAM藥品成份，該等藥品均需經中央衛生主管機關行政
    院衛生署查驗登記，核准發給藥品許可證後，始得輸入，未經核准而擅自輸入，
    係屬於藥事法第二十二條第二款前段之禁藥，餘編號四所示之藥品則未檢出含禁
    藥成分等情，業經行政院衛生署藥物食品檢驗局鑑驗屬實，有行政院衛生署九十
    年二月十四日衛署藥字第○九○○○○九八四○號函及所附行政院衛生署藥物食
    品檢驗局檢驗成績書影本附卷足憑，並有被告未經核准擅自輸入之如附表編號一
    、二、三、五、六所示之藥品扣案可資佐證。被告雖以前詞置辯，然輸入藥品，
    應將其成分、規格、性能、製法之要旨，檢驗規格與方法及有關資料或證件，連
    同標籤、仿單及樣品，並繳納書費、查驗費，申請中央主管機關查驗登記，經核
    准發給藥品許可證後，始得輸入，藥事法第三十九條第一項定有明文，足見輸入
    藥品定有嚴格之程序規定，以確保國人之健康。而該藥品被告供承係為購買供減
    肥使用，亦見並非隨身自用藥品，而國內傳播媒體經常對減肥藥品含有安非他命
    及禁藥成分之多所報導，被告雖係泰國籍，然於一九九五年十一月二十二日即經
    許可入境中華民國工作至一九九七年十一月二十二日出境，而於一九九八年七月
    三十一日入境我國與國人乙○○結婚定居台灣，其間於一九九九年七月十八日出
    境，一九九九年八月二日入境，二○○○年四月二十三日出境、二○○○年十二
    月四日出境、二○○○年十二月八日入境，有旅客入出境紀錄表可稽，是知被告
    待在台灣已有一段時日，且經常出入國，豈能委為不知，又被告於入境旅客申報
    單上亦未見就所攜帶之藥品為據實申報，所辯不知為禁藥，看不懂中文，所以在
    入境旅客申報單上沒有寫那批藥云云，顯為卸責之詞，並無可採，本件事證明確
    ，被告犯行，堪以認定，應予依法論科。
二、核被告所為係犯藥事法第八十二條第一項之輸入禁藥罪，爰審酌被告係為供減肥
    之犯罪之動機、目的、輸入禁藥之數量、犯罪所生之損害及其於犯罪後之態度等
    一切情狀，量處如主文所示之刑。
三、末查，被告前未曾受有期徒刑以上刑之宣告，有臺灣桃園地方法院檢察署刑案資
    料查註紀錄表、臺灣高等法院被告全國前案紀錄表、臺灣高等法院檢察署刑案紀
    錄簡覆表可稽，其一時失慮，致罹刑章，經此偵審程序，當知所警惕，信無再犯
    之虞，本院經考量被告之素行、家庭生活狀況，因認被告上開所受宣告之刑，以
    暫不執行為當，併予宣告緩刑二年，以啟自新。
四、附表編號一、三所示藥品，為藥事法第二十二條第一款之禁藥，附表編號二、五
    、六所示之藥品則係屬於藥事法第二十二條第二款前段之禁藥，為違禁物，惟附
    表所示之編號一至六藥品業經台北關稅局沒入，有該局之九十年四月三十日九○
    乙字第七六七號處分書影本乙紙在卷足憑，爰不再諭知收銷燬之。
據上論斷，應依刑事訴訟法第二百九十九條第一項前段，藥事法第八十二條第一項，
刑法第十一條前段、第七十四條第一款，判決如主文。
本案經檢察官林安紜到庭執行職務。
中      華      民      國    九十      年     十二     月     十四     日
                                臺灣桃園地方法院刑事第五庭
                                    法  官  林  婷  立
右正本證明與原本無異。
如不服本判決，應於判決送達後十日內向本院提出上訴狀( 應附繕本 )，上訴於
臺灣高等法院。
                                    書記官   黃 子 祝
中      華       民   國   九十       年     十二     月     十九    日
附論罪科刑依據之法條：
第八十二條
製造或輸入偽藥或禁藥者，處七年以下有期徒刑，得併科新臺幣十五萬元以下罰金。
犯前項之罪，因而致人於死者，處無期徒刑或七年以上有期徒刑，致重傷者，處三年
  以上十年以下有期徒刑。
第一項之未遂犯罰之。
附表：
┌───┬───────┬────┬──────┐
│編號  │ 外 觀  形 狀 │數量(克)│備       考 │
│      │              │        │            │
├───┼───────┼────┼──────┤
│ 一   │藍色蓋透明體膠│五十二公│含
│      │囊，內容白色顆│克      │PHENTERMINE │
          粒
├───┼───────┼────┼──────┤
│ 二   │橙色長方形錠，│二十八公│含          │
│      │一面上有ＣＢ  │克      │PYRIDOXINE  │
          字樣
├───┼───────┼────┼──────┤
│ 三   │淺紫色圓形錠，│十六公克│含          │
│      │一面有中分凹  │        │FENFLURAMINE│
          線
├───┼───────┼────┼──────┤
│ 四   │粉紅色圓形錠  │十八公克│未檢出禁藥  │
│      │              │        │成分        │
├───┼───────┼────┼──────┤
│ 五   │橙色圓形錠    │二十公克│含          │
│      │              │        │BISACODYL   │
├───┼───────┼────┼──────┤
│ 六   │粉紅色圓形糖衣│十三公克│含          │
│      │錠            │        │DIAZEPAM    │
├───┼───────┼────┼──────┤
│ 合計 │              │總毛重一│            │
│      │              │四七公克│            │
└───┴───────┴────┴──────┘


司法院資訊處製作；財團法人民間司法改革基金會備份。
